【裁判字號】    98,易,223
【裁判日期】    980612
【裁判案由】    恐嚇取財
【裁判全文】
臺灣板橋地方法院刑事判決               98年度易字第223號
公  訴  人  臺灣板橋地方法院檢察署檢察官
被      告  甲○○
選任辯護人  李樂濟律師
            黃達元律師
上列被告因恐嚇取財案件，經檢察官提起公訴（97年度偵字第32
662 號），本院判決如下：
    主  文
甲○○意圖為自己不法之所有，以恐嚇使人將本人之物交付，未
遂，處有期徒刑參月，如易科罰金，以新臺幣壹仟元折算壹日。
緩刑貳年。
    事  實
一、甲○○告訴其夫黃小銘與乙○○妨害家庭案件（乙○○妨害
    家庭部分，經檢察官為職權不起訴處分；黃小銘妨害家庭部
    分，經本院另案各判處有期徒刑2 月、2 月、2 月、2 月、
    2 月，應執行有期徒刑6 月確定），並提起刑事附帶民事訴
    訟，經本院民事判決黃小銘與乙○○與黃小銘應連帶賠償甲
    ○○新臺幣（下同）50萬元，因乙○○並未依民事判決賠償
    甲○○50萬元，且乙○○之母知悉上開妨害家庭案件之判決
    ，而撥打電話予甲○○，否認乙○○有妨害家庭之事實，並
    指責甲○○與黃小銘一起串通陷害乙○○，2 人因此於電話
    中起爭執，甲○○氣憤難消，竟基於恐嚇取財之犯意，接續
    於民國97年10月14日15時58分許、18時32分許，在臺北市○
    ○○路上某處，以其使用之門號0000000000號行動電話傳遞
    簡訊至乙○○所使用之門號0000000000號行動電話，向乙○
    ○恫嚇稱：「我知道你跟你媽在玩什麼把戲，你剛剛的錄音
    只會讓你媽更慘，你要光碟，在法院，去找判刑的法官。你
    找到了，我就把光碟散佈到網路上」、「妳出5 百萬，我同
    意把光碟給妳，我會給妳徵信社的所有資料，我極度願意將
    黃小銘有痣的睪丸，還有妳瘦巴巴的身體公諸於世！！忘了
    告訴你，黃小銘左邊的睪丸有一顆不算小的痣，你在光碟摸
    過他的卵蛋，你要這光碟嗎？」等語，致乙○○心生畏懼，
    因乙○○無力給付價款，乃報警處理，致未得逞。
二、案經乙○○訴由臺北縣政府警察局海山分局報請臺灣板橋地
    方法院檢察署檢察官偵查起訴。
    理  由
一、證據能力部分：
(一)、告訴人乙○○於警詢中所為之陳述，為審判外之陳述，依刑
    事訴訟法第159 條第1 項之規定，即不得作為證據。
(二)、按「被告以外之人於偵查中向檢察官所為之陳述，除顯有不
    可信之情況者外，得為證據。」，刑事訴訟法第159 條之1
    第2 項定有明文。查證人乙○○於偵查中所為之證述，雖為
    被告以外之人於審判外之言詞陳述，惟業據證人依法具結，
    且係就其等親身經歷之事實而為陳述，查無不可信之情況，
    又被告及辯護人並未主張證人乙○○所為陳述，有何「顯有
    不可信之情況」，依上開規定，自得為證據。
(三)、次按刑事訴訟法第159 條第1 項雖規定，被告以外之人於審
    判外之言詞或書面陳述，除法律有規定外，不得作為證據。
    惟同法第159 條之5 第1 項已規定，經當事人於審判程序同
    意作為證據，法院審酌該言詞陳述或書面陳述作成時之情況
    ，認為適當者，亦得為證據，此乃第159 條第1 項所容許，
    得作為證據之例外規定之一。經查，本案被告甲○○及辯護
    人、檢察官就本案所調查之證據，除辯護人就告訴人乙○○
    於警詢、偵查中之指訴，主張沒有證據能力外，其餘均同意
    作為證據，是本案其他經調查之證據均有證據能力，合先敘
    明。
二、訊據被告甲○○固坦承傳遞上開簡訊予乙○○之事實，惟矢
    口否認有恐嚇取財之犯意，辯稱：告訴人因為妨害家庭案件
    ，經法院判決要賠伊50萬元，伊傳簡訊給告訴人叫她給伊5
    百萬元，那只是情緒上的文字，沒有恐嚇取財之犯意，伊不
    確定有性愛光碟，因為伊之前有請徵信社調查她們是否有通
    姦云云，惟查，上開犯罪事實，業據告訴人乙○○於偵查中
    證述屬實，並有被告持用之中華電信門號0000000000號於97
    年10月14日之雙向通聯紀錄、本院97年度簡字第4796號刑事
    簡易判決書、97年度重訴字第303 號民事判決書各乙份、簡
    訊翻拍照片4 張在卷可資佐證。又被告因妨害家庭案件對告
    訴人提起刑事附帶民事訴訟，本院民事判決僅判處告訴人應
    與黃小銘連帶賠償50萬元予被告，核與被告於簡訊內容中要
    求告訴人給付5 百萬元予被告，金額相差懸殊，顯然告訴人
    並無給付5 百萬元予被告之義務；又縱然告訴人並未依上開
    民事判決賠償50萬元予被告，被告亦僅可依法請求強制執行
    ，其豈可以上網公布性愛光碟為由要脅告訴人給付5 百萬元
    ？且被告恫稱要上網公布性愛光碟，使被害人乙○○心生恐
    懼，亦為告訴人所供明，難謂被告並無不法所有之意圖，其
    有不法所有之意圖至明。綜上所述，被告上開所辯，顯係卸
    責之詞，委不可採。是以本件事實明確，被告犯行堪以認定
    ，應依法論科。
三、核被告所為，係犯刑法第346 條第3 項、第1 項之恐嚇取財
    未遂罪。又被告雖已著手以簡訊恐嚇被害人乙○○交付財物
    ，然尚未取得任何款項，乙○○即報警處理，則其恐嚇取財
    之行為僅處於未遂階段，為未遂犯，應依刑法第25條第2 項
    後段之規定，按既遂犯之刑減輕之。爰審酌被告並無前科，
    素行良好，有臺灣高等法院被告前案紀錄表1 份在卷可稽，
    復參酌其犯罪之動機、目的、手段、對被害人所造成損害之
    程度及其犯後態度等一切情狀，量處如主文所示之刑，並諭
    知易科罰金之折算標準，以示懲儆。末查，被告前未曾因故
    意犯罪受有期徒刑以上刑之宣告，有臺灣高等法院被告前案
    紀錄表1 份附卷可稽，其因一時失慮致罹刑典，經此偵審程
    序及罪刑之宣告後，應知所警惕，信無再犯之虞，本院因認
    所宣告之刑以暫不執行為當，爰併予宣告緩刑2 年，以啟自
    新。
據上論斷，應依刑事訴訟法第299 條第1 項前段，刑法第346 條
第1 項、第3 項、第25條第2 項、第41條第1 項前段、第74條第
1 項第1 款，刑法施行法第1 條之1 ，判決如主文。
本案經檢察官王家春到庭執行職務。
中    華    民    國    98    年    6     月    12    日
               刑事第十八庭  審判長 法  官  曾 正 耀
                                    法  官  林 鈺 琅
                                    法  官  張 兆 光
上列正本證明與原本無異。
如對本判決不服，應於送達後10日內，向本院提出上訴狀（應抄
附繕本）告訴人或被害人如對於本判決不服者，應具備理由請求
檢察官上訴，其上訴期間之計算係以檢察官收受判決正本之日期
為準。
                                    書記官  田 世 杰
中    華    民    國    98    年    6     月    12    日
附錄本判決論罪之法律條文：
刑法第346條
意圖為自己或第三人不法之所有，以恐嚇使人將本人或第三人之
物交付者，處 6 月以上 5 年以下有期徒刑，得併科 1 千元以
下罰金。
以前項方法得財產上不法之利益，或使第三人得之者，亦同。
前2 項之未遂犯罰之。


司法院資訊處製作；財團法人民間司法改革基金會備份。
